最　高　行　政　法　院　裁　定
　　　　　　　　　　　　　　　　　　 96年度裁字第02141號
上　訴　人　乙○○
　　　　　　丙○○
　　　　　　甲○○
（以上三人為曾顯堂之承受訴訟人）
被 上訴 人　勞工保險局
代　表　人　丁○○
上列當事人間因勞保事件，上訴人對於中華民國94年12月30日臺
北高等行政法院94年度訴字第566號判決，提起上訴，本院裁定
如下︰
　　主  文
上訴駁回。
上訴審訴訟費用由上訴人負擔。
　　理  由
一、按對於高等行政法院判決上訴，非以其違背法令為理由，不
    得為之，行政訴訟法第242條定有明文。是對於高等行政法
    院判決上訴，若未具體說明原判決違背何項法令、不適用或
    如何適用不當之具體情事，即非主張原判決違背法令以為上
    訴理由，其上訴為不合法。
二、本件上訴人略以：按司法院釋字第310號解釋意旨，乃在闡
    明傷病給付與老年給付擇一領取之要旨，並未涉及老年給付
    與殘廢給付只能申領其一。殘廢給付乃在於因被保險人身體
    遺存障害，永久殘廢或永不能復原者，為其申領殘廢給付之
    要件，由此可知殘廢給付之補助款乃在於補助被保險人因殘
    廢致生活上所需之缺乏，核與傷病給付及老年給付意旨不同
    。根據行政院勞工委員會（以下簡稱勞委會）85年12月9日
    台85勞保二字第144908號函釋、87年3月31日台87勞保三字
    第012798號函釋、87年11月5日台87勞保三字第050207號函
    釋、89年12月30日台89勞保三字第0057597號函釋及92年10
    月9日勞保三字第0920045000號函釋，對於退保後始申請殘
    廢給付之案件，如於其實際殘廢之日認定事實有需要時，被
    上訴人自得再就其病歷、其他佐證資料予以判定，請專科醫
    師就其實際殘廢發生日予以認定。被上訴人不能以被保險人
    已領取老年給付即不得再申請殘廢給付為由，拒絕被保險人
    之殘廢給付申請。依據醫學報導，胃癌病人沒有特定的臨床
    症狀，因此大部分病人被診斷出來時，已是晚期胃癌了。有
    文獻估計胃癌細胞形成到臨床出現症狀期間可能長達20個月
    以上，因此有一大段時間不會有症狀，極易被忽略掉，這也
    是胃癌早期不易被診斷出來的原因之一。經查，被保險人之
    胃疾經院方確定為胃癌第3、4期，其初發症狀，至少在2年
    以上，亦即該病灶至少初步出現於被保險人申領老年給付1
    年半以上。被上訴人是否有依上揭勞委會函釋意旨，將本件
    之背景與病情詳細請教專科醫師，對於胃癌與胃潰瘍之相關
    性作進一步的研究與了解？不能因為初診及診斷殘廢日期皆
    在保險效力終止之後，就認為不符請領規定，而駁回所申請
    之殘廢給付。何況醫療誤判的情況時常發生，所以只要該傷
    病發生於保險期間，縱使審定殘廢之日在請領老年給付之後
    ，但只要該傷病與殘廢具有因果關係，被上訴人即應依法核
    定才是云云，提起上訴。核其狀述內容，無非執其主觀歧異
    之法律見解，指摘原處分違誤，或重述其在原審業經主張而
    為原判決摒棄不採之陳詞，然未具體指明原判決違背何項法
    令、不適用或如何適用不當之具體情事，即非主張原判決違
    背法令以為上訴理由，依首開規定及說明，其上訴為不合法
    ，應予駁回。
三、依行政訴訟法第249條第1項前段、第104條、民事訴訟法第
    95條、第78條、第85條第1項前段，裁定如主文。
中　　華　　民　　國　　96　　年　　9　　 月　　20　　日
                  第四庭審判長法  官　鍾　耀　光
                              法  官  鄭  小  康
                              法  官　王　德　麟
                              法  官　黃　清　光
                              法  官　吳　慧　娟
以  上  正  本  證  明  與  原  本  無  異
中　　華　　民　　國　　96　　年　　9　　 月　　20　　日
　　　　　　　　　　　　　　　書記官　張　雅　琴
